臺灣桃園地方法院民事簡易判決
110年度桃簡字第1146號
原      告  呂亭頤
兼  上一人
法定代理人  陳秀英
法定代理人  呂昭文
被      告  邱庭萱

訴訟代理人  陳志峯律師
複代理人    邱馨儀律師

上列當事人間因被告所涉傷害等案件，原告提起刑事附帶民事訴
訟請求損害賠償，經本院刑事庭於民國110 年7 月30日以110年
度附民字第172號裁定移送前來，本院於民國111年2 月17日言詞
辯論終結，判決如下：
    主    文
被告應給付原告甲○○新臺幣伍萬元、原告丙○○新臺幣貳拾肆萬參
仟捌佰伍拾元，及均自民國一百一十年四月十七日起至清償日止
，按週年利率百分之五計算之利息。
原告其餘之訴駁回。
本判決第一項得假執行。但被告如分別以新臺幣伍萬元、新臺幣
貳拾肆萬參仟捌佰伍拾元，各為原告甲○○、丙○○預供擔保後，得
免為假執行。
    事實及理由
一、原告主張：
　㈠被告與原告丙○○之配偶乙○○有婚外交往關係，原告甲○○則為
    丙○○與乙○○之女；被告因不滿乙○○已有家室，常至乙○○與原
    告位於桃園市○○區○○路0 段000 巷00弄00號之住處(下稱系
    爭住處)，藉故尋釁：
　⒈被告於民國109 年6 月2 日夜間7 時許，在系爭住處與丙○○因私生子嗣一事起口角，被告即在系爭住處巷弄外，對丙○○辱罵：「傻女人，你真的好可悲噢，你就白癡啊」等語，令在場包含獲報到場之員警及附近鄰居等其他多數人得共見共聞，足以貶損丙○○之人格尊嚴及社會評價。
  ⒉被告復於109 年6 月3 日上午11時許，持水果刀進入系爭住
    處欲找丙○○談判，甲○○見狀即躲避進其房間內，惟被告仍不
    罷休，再以水果刀之刀柄敲擊甲○○之房間木門，以此加害生
    命、身體之事恐嚇甲○○，且丙○○雖斯時不在住處內，惟仍經
    甲○○轉知有關被告上開加害其生命、身體之舉止，終令當時
    在房間內之甲○○、人不在住處之丙○○均心生畏懼，致生危害
    於甲○○、丙○○之安全。被告亦於同時、地，持水果刀割損上
    開2 樓房門，並徒手推倒、砸毀丙○○位於該處2 樓之置物櫃
    1 個、2 樓房間內結婚照相框1 個，足生損害於丙○○。
　⒊被告再於109 年7 月16日上午11時40分許，甫與丙○○為民事
    妨害家庭案件調解完畢，竟基於傷害之犯意，在位於桃園市
    ○○區○○路000 號之本院舊址民事庭大樓1 樓「為民服務中心
    」內，徒手毆打丙○○左頸部1 下，致丙○○受有左頸部挫傷及
    擦傷等傷害。
　⒋被告另於109年7月16日下午1 時許，在系爭住處外，手持鋁
    棒並高喊丙○○姓名，以此加害生命、身體之事恐嚇丙○○，令
    丙○○心生畏懼，致生危害於丙○○之安全。
　⒌被告又於109 年7 月18日上午9 時50分許，在丙○○前開住處
    外，持上開鋁棒敲打系爭住處之監視器1 個及丙○○所有之車
    牌號碼0000-00 號自用小客車（下稱系爭車輛)之後擋風玻
    璃、駕駛座玻璃、後保險桿板金，致前開監視器毀壞，前開
    自用小客車後擋風玻璃、駕駛座玻璃破裂及後保險桿板金損
    傷，足生損害於丙○○。
　㈡為此，爰依侵權行為之法律關係提起本件訴訟，請求被告賠
    償損害，並聲明：被告應給付甲○○精神慰撫金新臺幣（下同
    ）30萬元、應給付丙○○69萬4,400元（系爭車輛維修費69,40
    0元、置物櫃5,000 元、結婚照相框20,000元、精神慰撫金6
    0萬元），及均自刑事附帶民事訴訟起訴狀繕本送達翌日起
    至清償日止，按週年利率5%計算之利息。
二、被告則以：
    對刑事判決認定之犯罪事實不爭執，然系爭車輛為後擋風玻
    璃、駕駛座玻璃破裂及後保險桿板金受損，故原告請求維修
    項目亦應以此為限，且應扣除折舊費用；至原告請求置物櫃
    及結婚照相框金額部分，原告並未證明該價值或修復費用，
　　其實際損害金額有待釐清；且原告請求之精神慰撫金過高等
    語，資為抗辯。並聲明：原告之訴駁回。 
三、本件就原告主張之事實及被告因前開不法行為，業經本院刑
    事庭以110 年度簡字第122號判刑確定在案，有刑事判決書
    在卷可參（見本院卷第5 頁至第9 頁），復經本院依職權調
    閱前開刑事全案卷證查核無訛，且為被告所不爭執，自堪信
    原告之主張為真實可採。
四、按因故意或過失，不法侵害他人之權利者，負損害賠償責任
    ；不法侵害他人之身體、健康……者，被害人雖非財產上之
    損害，亦得請求賠償相當之金額，民法第184 條第1 項前段
    及第195 條第1 項前段分別定有明文。被告既經認定須負侵
    權行為損害賠償責任，原告自得依上開規定請求其賠償。茲
    就原告主張之各項損害數額審酌如下：
  ㈠系爭車輛維修費部分：　
  ⒈按物被毀損時，被害人除得依民法第196 條請求賠償外，並
    不排除民法第213 條至第215 條之適用。依民法第196 條請
    求賠償物被毀損所減少之價額，得以修復費用為估定之標準
    ，但以必要者為限（例如：修理材料以新品換舊品，應予折
    舊）。丙○○請求修復系爭車輛費用69,400元，固據提出估價
    單1紙為證，惟前開刑事判決僅認定被告有毀損後擋風玻璃
    、駕駛座玻璃破裂及後保險桿板金，而僅憑上開估價單，尚
    不足認其他部分之損害與被告之行為間具有因果關係，丙○○
    就此復未提出其他事證以實其說，是該部分之修復費用，應
    不予計入，是丙○○因被告之侵權行為所支出系爭車輛修復費
    用應為22,600元(後擋風玻璃及隔熱紙10,300元、左前門玻
    璃及隔熱紙5,000元、後保桿更換4,500元、後保桿烤漆2,80
    0元）。又系爭車輛之玻璃、隔熱紙受損，因玻璃、隔熱紙
    之屬性，只有堪用或不堪用之問題，並無新品或舊品間價差
    之問題，（臺灣高等法院暨所屬法院92年法律座談會民事類
    提案第7號研討結果參照），故就該部分請求即不予折舊計
    算。
　⒉復依行政院財政部發布之「固定資產耐用年數表」規定，汽
    車如非屬運輸業用客車、貨車，其耐用年數為5 年，並依同
    部訂定之「固定資產折舊率表」規定，耐用年數5 年依定率
    遞減法之折舊率為千分之369 ，其最後1 年之折舊額，加歷
    年折舊累計額，其總和不得超過該資產成本原額10分之9 。
    查系爭車輛係於97年10月出廠，有車號查詢汽車車籍1紙在
    卷可稽，至本件事故發生之109 年7 月18日，系爭車輛之實
    際使用年數已逾5年，是丙○○就更換零件部分得請求被告賠
    償之範圍，應以450 元為限（4,500元×1/10＝450元），加計
    後擋風玻璃及隔熱紙10,300元、左前門玻璃及隔熱紙5,000
    元、後保桿烤漆2,800元，共計18,850元，即為原告得請求
    之修復費用。
  ㈡置物櫃及結婚照相框費用部分：
 　 按當事人已證明受有損害而不能證明其數額或證明顯有重
    大困難者，法院應審酌一切情況，依所得心證定其數額，民
    事訴訟法第222 條第2 項定有明文。本件丙○○主張被告砸毀
    之置物櫃價值5,000 元、結婚照相框價值20,000元等情，雖
    未能具體提出購買時間及購買證明，然本院審酌上開受損財
    物之通常市場價值、經使用之可能折舊與毀損程度等一切情
    狀，認丙○○此部分請求，尚屬合理。
　㈢精神慰撫金部分：
　　末按精神慰撫金之多寡，應斟酌雙方之身分、地位、資力與
    加害程度，及其他各種情形核定相當數額，該金額是否相當
    ，自應依實際加害情形與被害人所受之痛苦及雙方之身分、
    地位、經濟狀況等關係定之（最高法院51年口上字第223號
    判例意旨參照）。查本件甲○○於109 年6 月3 日遭被告恐嚇
    ；丙○○則於109 年6 月2 日夜間7 時遭被告於公開場所辱罵
    ，復於109 年7 月16日遭被告毆打，又分別於109 年6 月3 
    日、109年7月16日遭被告恐嚇而令其心生畏懼，足認原告受
    有精神上之痛苦，故原告依上揭規定請求被告賠償精神慰撫
    金自屬有據。查甲○○仍在就學中，109 年無所得、名下無財
    產；丙○○為大學畢業，109 年所得為277,610元，名下財產
    資料12筆，總額為32,957,609 元；而被告為國中肄業，無
    穩定工作，109 年無所得，名下有汽車一輛等情，業據兩造
    所自陳（見本院卷第58頁反面)，並有兩造之稅務電子閘門
    財產所得調件明細表在卷為憑（見本院個資卷）。本院審酌
    兩造之身分、資力、兩造之智識程度，以及被告因與原告丙○○配偶婚外生子，因嫌隙進而一再侵門踏戶騷擾、侵害原告
    家人，情節確屬重大等一切情狀，認甲○○得請求精神慰撫金
    5萬元、丙○○得請求精神慰撫金20萬元，應為允當，逾此範
    圍之請求應予駁回。
五、綜上所述，原告依侵權行為之法律關係，請求被告給付甲○○
    5萬元、給付丙○○243,850元（系爭車輛維修費18,850元、置
    物櫃5,000 元、結婚照相框20,000元、精神慰撫金20元），
    及均自刑事附帶民事訴訟起訴狀繕本送達被告（見110年度
    附民字第172號卷第9 頁）之翌日即110年4 月17日起至清償
    日止，按週年利率5%計算之利息，為有理由，應予准許。逾
    此範圍之請求為無理由，應予駁回。
六、本件係就民事訴訟法第427 條第1 項適用簡易程序所為被告
    敗訴之判決，爰依同法第389 條第1 項第3 款之規定，依職
    權宣告假執行。
七、末按由刑事庭移送民事庭之附帶民事訴訟案件，免納裁判費
    ，刑事訴訟法第504 條第2 項定有明文。據此，原告提起本
    件訴訟，依法無需繳納裁判費，另綜觀卷內資料，兩造復無
    其他訴訟費用之支出，爰無庸宣告兩造各應負擔訴訟費用之
    金額，併此敘明。
　　
中    華    民    國   111    年    3     月     3    日
                  桃園簡易庭  法  官  汪智陽
以上正本係照原本作成。
如不服本判決，應於送達後20日內，向本院提出上訴狀並表明上
訴理由，如於本判決宣示後送達前提起上訴者，應於判決送達後
20日內補提上訴理由書（須附繕本）。
如委任律師提起上訴者，應一併繳納上訴審裁判費。
中    華    民    國   111    年    3     月     3    日
                              書記官  陳家蓁